【裁判字號】    90,上訴,182
【裁判日期】    900724
【裁判案由】    竊盜等
【裁判全文】
臺灣高等法院臺中分院刑事判決                      九十年度上訴字第一八二號
      上  訴  人
      即  被  告  庚○○
      選任辯護人  王傳賢
      上  訴  人
      即  被  告  癸○○
      右  一  人
      選任辯護人  張良銘
右上訴人因竊盜等案件，不服臺灣彰化地方法院八十五年度易字第二二八號中華民國
八十九年八月十七日、八十九年十月三十日第一審判決（起訴案號：臺灣彰化地方法
院檢察署八十四年度偵字第六五八九號，併辦案號：臺灣雲林地方法院檢察署八十六
年度偵字第十七號），提起上訴，本院判決如左：
      主  文
原判決關於癸○○部份撤銷。
癸○○免訴。
其餘上訴駁回。
      事  實
一、己○○曾於民國（下同）七十七年四月間，因犯竊盜罪，經臺灣高等法院台南分
    院判處有期徒刑七月，緩刑二年確定；復於七十九年間，又犯竊盜罪，經台灣台
    北地方法院判處有期徒刑四月確定，而於八十一年四月三十日入監執行完畢；又
    於八十二年九月間，再犯竊盜罪，經臺灣高等法院高雄分院判處有期徒刑二年六
    月確定（當時尚未執行），均不知悔改，為有竊盜犯罪習慣之人，其復基於意圖
    為自己不法所有之概括犯意，先與癸○○共同於八十四年四月十九日上午七時許
    ，在雲林縣虎尾鎮○○路○段三九六巷三四號前，以其所有、客觀上足供兇器使
    用之螺絲起子（扣於併案審理之台灣雲林地方法院檢察署八十六年度偵字第一七
    號案中）及未扣案之萬能鑰匙各一支，竊取王文吉所有之車號ＳＤ─四三八九號
    ＢＭＷ五三○號自用小客車，並即將之交由綽號「老師」（台語）之不詳真實姓
    名、年籍成年男子，把該車車身號碼由原來之ＡＨＥ二三二一ＳＧＥ九一一七○
    號變造為ＡＨＥ二三一九ＲＧＥ八五五五四號，其後並透過吳國誌將該車改掛吳
    國誌所買入之ＱＦ─二二八八號同型車車牌，於同年五月間，轉賣與辛○○；其
    又於同年、月二十三日十二時許，在台中市○○區○○路二段三一七之一巷五四
    號處，以上開螺絲起子及萬能鑰匙，竊取陳同忠所有之車號ＮＤ─五五四一號自
    用小客車得手；後再賡續前之不法意圖，於八十四年六月十五日入監執行前，在
    台中市區，以前述工具，竊取廖美麗所有車號ＮＪ─五八八七號富豪自用小客車
    後，將其車牌換為ＱＪ─四二六○號，並把該車交與「老師」，將原來之車身號
    碼ＹＶ0000000Ｐ0000000號變造為ＹＶ0000000Ｍ000
    0000號後，交與許世立使用。嗣先後因辛○○於同年五月十一日駕駛該車為
    警查獲，及另案於內政部警政署公路警察局第三警察隊循線查獲，並扣得螺絲起
    子一支等物，始知上情。案經彰化縣警察局員林分局移送臺灣彰化地方法院檢察
    署檢察官偵查起訴及台灣雲林地方法院檢察署檢察官併案審理。
二、庚○○前有贓物罪之犯罪記錄（未構成累犯），素行不佳，前在台北縣新莊市○○道旁，經營億德修車廠，卻暗與壬○○共同基於意圖為自己不法所有之概括犯
    意聯絡，由庚○○對外以修理事故車為名，推由壬○○竊取其所指定車型之車輛
    以更換車身、引擎等零件，用以將贓車合法化（俗稱借屍還魂），先於八十四年
    四月八日上午七時許，在新竹市○區○○路二段六五巷二六號前，以客觀上足供
    兇器使用如附表所示之Ｔ型起子、六角板手及固定加力鉗等工具，竊取甲○○所
    有之車號ＪＰ─七八六五號ＶＯＬＶＯ九四○自用小客車，得手後，以八萬元之
    代價交與庚○○處理，庚○○即在其車廠將該車車身等零件，換至劉丁柱所購入
    交與庚○○處理之原車號ＫＤ─八九九二號同型事故報廢車；後於同年、月十三
    日凌晨三時許，又由壬○○持客觀上足供兇器使用之Ｔ型起子、固定加力鉗等工
    具，在同市○○街五十三巷五弄六號前路旁，竊取乙○○所有之ＪＴ─七九一八
    號裕隆自用小客車，得手後，以五萬元之代價交與庚○○，庚○○即將之改掛事
    先所買入之車號ＥＡ─六五四一號事故車車牌，以規避員警查緝。嗣於同年五月
    間，為警先後查獲壬○○等人，經追查後始發現上情，並於壬○○處，扣得附表
    之物。案經彰化縣警察局員林分局移送臺灣彰化地方法院檢察署檢察官偵查起訴
    。
      理  由
壹、上訴駁回部份（即己○○、庚○○部份）：
一、訊據被告己○○矢口否認有前揭犯行，辯稱：該些車輛均為癸○○所偷，伊僅是
    幫癸○○辦理ＱＦ－２２８８（即ＳＤ－４３８９）過戶，其餘均是癸○○一人
    所偷云云。惟查：(一)右揭犯罪事實，業經被告己○○於警訊及原審審理中坦承不
    諱（見公路警察局第三隊警卷、原審卷(一)第二四○頁、原審卷(二)第二十六頁反面
    、第二十八頁、第廿九頁、第一五七頁、原審卷(四)第一四○頁、一四九頁），核
    與被害人王文吉、陳同忠指述相符。又証人辛○○分別於本院及原審對於其買受
    上開失竊之ＳＤ－四三八九號車而證稱：「當時是被告兩個人介紹我買車，是癸○○將車籍資料交給我看，在黃淵裕家談價錢，交訂金五十萬是交給己○○，我
    就將證件交給他代辦過戶：：，（當庭指認癸○○、己○○二人），確實是他們
    二人向我收取訂金，與他們二人接洽向他們買車，在警訊中我是說付給阿春五十
    萬，就是當庭的己○○」（見本院卷(一)第二三四頁）、「當時第一次己○○與我
    接觸，我是在黃淵裕家，黃說他朋友癸○○有一輛車要賣，當時癸○○已經先走
    了，我就與己○○談，我就給他五十萬元」（見原審卷(四)第七至八頁），雖其於
    偵查中稱是向癸○○買的，惟其亦指出：「阿春的真實姓名我不知道，經黃淵裕
    告訴我是癸○○」等語（見員林分局第五八九三號警卷第一頁）、「（經警方請
    伊當場指認）是這位己○○賣我贓車的，不是癸○○」（見五二五○號警訊卷第
    四十八頁以下）參以共同被告癸○○亦於本院供稱「其有偷竊上開失竊之ＳＤ－
    四三八九號車，由己○○幫忙出賣過戶」之情事（見本院卷(一)第二三四頁卷(二)第
    十九頁），顯見被告己○○係與癸○○二人共同竊取該車後，共同與辛○○接洽
    買賣車輛，並由己○○收受價金及辦理過戶之事實亦明，是被告己○○辯稱「伊
    未參與偷竊上開ＳＤ－四三八九號車輛，亦未與參與出售車輛之買賣事宜」等情
    ，顯非實在，此外另有贓物領據、車輛失竊資料各二份、公路警察局車牌鑑定函
    、ＮＪ－五八八七號牌照登記書各乙紙附卷及螺絲起子一支扣案，可相佐證，雖
    被告己○○又辯稱「伊並未偷竊上開三輛車子，伊係受警員及原審法院之法官誤
導，始自白承認竊取上開車輛。」云云，惟被告分別於警訊、原審供述其竊盜犯
    行甚為明確，尚乏證據足以證明其所為辯解屬實，且被告與癸○○均為竊盜慣犯
    ，果非其與癸○○共同行竊上開ＳＤ－四三八九號車後，何以共同出面出售該車
    於辛○○，並由其收受價金，辦理過戶，而其於原審亦供承其自白為實在（見原
    審卷(二)第七十八頁）又其於警方查贓時亦即供明上開ＮＤ－五五四一車子為失竊
    之贓車，而推稱為癸○○竊取等情觀之，足見被告有竊盜犯行甚明，所辯純屬事
    後卸責之詞，委不足採信。又共同被告癸○○於本院翻異前供謂車子均是伊一人
    所偷，惟其既於原審均一概否認其有偷車（見原審卷(三)第三二六頁），兩者前後
    所供完全相反，且與被告己○○上開自白及上開事證亦均不相符，癸○○於本院
    顯認為其本件所為之犯行，因與其以前七十八年八月起至八十三年十月間所犯數
    拾件竊盜行為之前案（八十六年上更(一)第一○五四號等）乙案為連續犯關係，本
    件其應受免訴判決，始於本院供承車輛係其一人所偷，其事後所供，顯係事後迥
    護被告己○○之詞，不足採信。
  (二)被告復辯稱：其於本案（按即下述第二案）之後，曾於八十五年九月十三日及十
    四日連續竊取車輛，曾經台灣高雄地方法院八十七年度易字第一六一五號判處連
    續竊盜罪有期徒刑三年確定（按即下述第三案），現正執行中，爾後又因於八十
    六年十一月廿五日，同年十二月七日、八日再連續竊取車輛之竊盜案件（按即下
    述第四案），雖經台灣高雄地方法院八十八年易緝字第二四二號判決有罪，然上
    訴經台灣高等法院高雄分院八十八年上易字第二三七一號判決認：其所犯上開二
    案，即台灣高雄地方法院八十七年度易字第一六一五號案及八十八年易緝字第二
    四二號案，兩者之間，有連續犯之裁判上一罪關係，故將地院上開二四二號判決
    撤銷改判免訴，從而本件竊盜發生時間為八十四年四月至六月間，亦應為其後上
    開八十七年易字第一六一五號竊盜（第三案），該案之既判力所及云云。經本院
    函調高雄地方法院等上開相關卷證，查該被告於本件竊盜案之前，曾於八十二年
    九月間因竊盜罪，經台灣高等法院高雄分院八十三年上易字第八一七號判處有期
    徒刑二年六月，並於八十三年七月十二日確定在案（以下簡稱第一案）並於八十
    四年六月十五日入監執行至八十五年六月十三日假釋出獄，而被告於第一案執行
    之前再犯本件竊盜案件（以下簡稱第二案），其後於第一案執行假釋出獄後，再
    於八十五年九月間犯上開第三案竊盜罪及於八十六年十一月、十二間又再犯上開
    第四案竊盜罪，而被告所犯上開第三案及第四案之二案係對被告八十五年、八十
    六年之竊盜犯行為判決，且均係在被告另犯之竊盜案（即上開第一案台灣高等法
    院高雄分院八十三年上易字第八一七號）八十四年六月十五日入監執行後、尚在
    假釋中所犯之竊盜犯行為處斷，此亦經台灣高雄地方法院於八十七年度易字第一
    六一五號（第三案）判決之事實欄中論述甚詳，有該判決書可參，而本件（第二
    案）竊盜既係於上開第一案之八十三年七月十二日確定後，且於第一案八十四年
    六月十五日入監執行前所犯案件，其竊盜犯意及行為已因在監執行而中斷，自與
    上開第三案、第四案係於第一案執行後假釋中所犯盜竊並無連續犯關係，則本件
    （第二案）並非其後上開第三案或第四案確定判決之效力所及，否則犯罪者只要
    一次犯罪受執行後，均稱以後所為再犯罪行為，均與第一次犯罪有概括犯意，即
    可不受刑事處罰，連續犯之法理豈非縱容犯罪者藉此逍遙法外，寧有斯理，是本
    件除張顯被告惡習難改，於假釋後立即再犯罪之惡性外，更無所謂連續犯裁判上
  一罪之概括犯意可言，是被告前之所辯，顯為謬誤，自不能邀得裁判上一罪之寬
    貸。被告犯行洵堪認定，應依法予以論科。又被告請求本院再傳訊黃淵裕、吳國
    誌、許世立警員、邱志成，因上開事證明確，核無必要，併予明。
二、核被告己○○所為，係犯刑法第二百二十條、第二百十條之變造私文書罪及同法
    第三百二十一條第一項第四款之加重竊盜罪。其與癸○○、綽號「老師」之人就
    所犯變造私文書罪間，及其與癸○○就所犯四三八九號車部分上開竊盜罪間，分
    別有犯意之聯絡、行為之分擔，均為共同正犯。其先後三次竊盜犯行及二次變造
    私文書犯行，均時間緊接、所犯構成要件相同，皆應依連續犯之規定論以一罪，
    並加重其刑。且其就所犯之竊盜罪與變造私文書罪間，有方法、結果之牽連關係
    ，應從一重之刑法第三百二十一條第一項第四款處斷。併案部分與起訴部分有連
    續犯之裁判上一罪關係，本院自應併予審理。又公訴人認被告另與癸○○於八十
    四年四月十三日凌晨三時許，在新竹市○○街五三巷五弄六號竊取乙○○所有之
    車號ＪＴ─七九一八號自用小客車，又認被告除上開竊盜外，並與壬○○等人共
    同竊取如起訴書附表其餘之車輛等語，然其並未舉出被告涉案之證據，且經原審
    查證得知，該七九一八號車應係另案被告壬○○所竊，業據壬○○於原審供明在
    卷（見原審卷(一)第二○九頁、(二)第五四頁正面），是公訴人此部分之起訴，容有
    誤會，惟其與前述有罪部分，有連續犯之裁判上一罪關係，爰不另為無罪之諭知
    。再被告於前述時間，受有期徒刑之宣告及執行完畢，於五年內，再犯本件有期
    徒刑以上之罪，為累犯，應依法遞加其刑。原審持同一見解，適用刑法第二百二
    十條、第二百十條、第三百二十一條第一項第四款、第二十八條、第五十六條、
    第五十五條、第四十七條、第三十八條第一項第二款、竊盜贓物犯保安處分條例
    第三條第一項第一款、第四條、第五條第一項前段，並審酌被告己○○犯罪之動
    機、目的、方法、手段、所得利益，其前有多次竊盜、違反槍砲彈刀械管制條例
    之犯罪記錄，品行不佳，堪稱惡劣，且其身負修車之技能，對車輛之構造甚為瞭
    解，竟不知善用其專長，服務人群，反恃之為犯罪之技倆，圖謀不勞而獲，籌組
    竊車集團，竊取他人車輛，此等心態及作法均值非議，而車輛在現今社會而言，
    已屬一般人生活上或工作上必備之交通工具之一，被告竊取他人之車，不但已侵
    害被害人憲法所保障之行之自由及財產權，更直接影響到被害人之生計及生活品
    質，以今日吾人社會車輛失竊之嚴重性而言，此等犯行對被害人所造成之不便，
    實不可謂不輕，且其等竊車後，又將車之車身號碼或車牌予以變造或調換，並輾
    轉轉手圖利，造成被害人尋車及犯罪偵查機關查緝之不易，行逕惡劣，所生危害
    重大，且其前已多次因犯竊盜罪，經判處徒刑入監執行，均不知警惕，甚至於假
    釋中，本案尚在進行時，一再故技重施，自認能邀得連續犯之寬貸，心態奸狡，
    毫無悔意，不值輕縱，及其犯後於原審尚已坦認犯行等一切情狀，量處被告有期
    徒刑四年。又被告曾於七十七年四月間即因竊盜罪，經臺灣高等法院台南分院判
    於七十八年三月二十三日判處有期徒刑七月，緩刑二年確定，復於七十九年間又
    因竊盜罪，經台灣台北地方法院於八十年十二月十三日判處有期徒刑四月確定，
    而於八十一年四月三十日執行完畢出監後，又於八十二年九月間又犯竊盜罪，經
    臺灣高等法院高雄分院於八十三年七月十二日判處有期徒刑二年六月確定後，於
    八十四年六月十五日入監執行，並於八十五年六月十三日假釋出監後，復於八十
    五年九月假釋期間，又連續竊盜自小客車，並經台灣高雄地方法院判處有期徒刑
    三年確定，此有台灣高等法院被告全國前案紀錄表及台灣高雄地方法院判決書二
    份（八十七年度易字第一六一五號、八十八年度易緝字第二四二號）附卷可參，
    足見被告除在監執行外，其身繫竊盜刑案幾未間斷，猶有甚者，其假釋期間及本
    案審理時，亦連續多次行竊自小客車，其有竊盜之犯罪習慣至為明顯，爰併依法
    宣告其於刑之執行前，令入勞動場所強制工作三年之保安處分，以資矯正其犯罪
    習性。經核認事用法並無不合，量刑亦稱妥適。被告上訴意旨仍執前詞，指摘原
    判決不當為無理由，應予駁回。扣案之螺絲起子及未扣案之萬能鑰匙各一把，係
    其所有，供其等犯本罪所用，業據其供承在案，應併依法宣告沒收。另台灣雲林
    地方法院檢察署八十六年度偵字第一七號前其餘併案部分、八十五年度偵字第四
    七五二號、八十六年度偵字第四○二號、台灣高雄地方法院檢察署八十六年度偵
    字第四一二三號併案審理部分，因犯罪時間與本案相隔逾一年以上，且其間，被
    告曾入監服刑，難認與本罪竊盜罪部分有何概括犯意可言，本院自不得併予審理
    ，已由原審退與檢察官另行偵辦，併此敘明。
三、又訊之被告庚○○原不否認有收受壬○○所竊前開二部贓車，並表明車係壬○○
    偷來賣伊，伊係將車身、引擎等零件與所買入事故車調換之事實（見八十四年度
    偵字第三二一四號偵查卷第二十一頁），後改口稱伊只是向壬○○買欠稅車或報
    廢車，並矢口否認有竊盜犯行，辯稱：伊僅電話聯絡壬○○幫忙找同型車來拆換
    零件，並未叫謝偷車云云。惟查：被告右揭犯罪事實，業據被害人乙○○、甲○○指述歷歷，核與共犯壬○○供述與被告同謀行竊之情節大致相符，壬○○供稱
    ：係庚○○電話指定要何種車型需要何種材料，由伊持扣案之Ｔ型起子、六角板
    手及固定加力鉗著手行竊，得手後，再以每輛五萬元至八萬元不等之代價交與庚○○處理，伊沒有拿車子來源證件給他，因為交的車子偷來的沒有證件，交的車
    子不只一輛，每次都是庚○○主動打電話要伊找何種車型之材料，伊才去偷車等
    語（見原審卷(一)第二○九至二一○頁、卷(二)第五四頁、本院卷(二)第十八頁、第二
    十頁）依壬○○上開供詞，對其與庚○○事前同謀行竊，再各自分工，其竊取本
    案自用小客車取得代價，由庚○○解體車輛，處理贓物等情節，均交待詳盡，顯
    非空口編造；而被告原於檢察官訊問時，即已坦認確有收受壬○○所交贓車之事
    實，已見前述，於本院亦自承壬○○交付車子均未有未源證件，是其既知壬○○
    之行徑，卻又主動連絡指定車型要壬○○幫伊「找車」，則其所謂找車之意何在
    ，已至為明確，況其事先即已買入事故車或幫人修理事故車，手中原有事故車在
    等候，而壬○○所交之車，均為狀況良好之車又無來源證件，且原均有車牌，顯
    非已報廢，被告為何多次明知來源不正當，而甘將其買入，把狀況良好之車拆解
    ，改換至事故車上？其行為顯有異常，再縱使被告確在修車，惟修車有其限度，
    豈能將車身或引擎調換後，仍以修車視之，若可隨意調換車身或引擎，則監理機
    關大費周章所建立之車籍資料，豈非無用，而各大車廠更不需在其產品出廠時，
    在車身、引擎烙印號碼，以供日後識別之用，足見被告所謂修車之詞，顯有以合
    法掩飾非法之意，參以被告原坦認有收購贓車以供其修車之用，後卻改稱係向壬○○買欠稅車或報廢車云云，則其既屬無辜，為何又坦認有收購贓車？其既係買
    合法之欠稅車及報廢車來修車，為何其不自始向員警或檢察官表明，反要自入己
    罪？是本件被告既係主動要求壬○○交付某種車型之來源不明車輛，而由謝某行
    竊車輛，足見被告對於上開竊盜車輛行為，有其同竊盜犯意之認識與聯絡，縱被
    告未對謝某明白表示要其偷車及被告每次係以買斷方式向謝某取得上開車輛，均
    不影響其共同竊盜犯罪之成立，更何況庚○○於警訊中坦承其欠何車型車輛，通
    知謝某前去偷竊在卷（見偵字第三二一四號卷第九頁），是所辯自無足採，再觀
    諸被告在八十三年間，另因贓物罪為台灣台北地方法院檢察署檢察官起訴在案，
    是其原自承收購贓物，無非係圖邀得連續犯之裁判上一罪之寬貸，後因該罪已判
    決被告有期徒刑六月，得易科罰金確定，被告又翻異前供，其利用吾國司法制度
    漏洞之意甚明，更見其前之所辯，純係臨訟為己卸責之詞，要無可信。此外，復
    有車輛失竊資料、贓物領據各二份、ＫＤ─八九九二號車車籍資料、上開電話監
    聽記錄一份附卷、壬○○案所扣如附表所示之物可相佐證，是被告庚○○竊盜犯
    行亦堪認定，應依法予以論科。
四、核被告被告庚○○所為，係犯刑法第三百二十一條第一項第四款之竊盜罪。其與
    壬○○有犯意之聯絡、行為之分擔，為共同正犯。其先後二次竊盜犯行，時間緊
    接、所犯構成要件相同，應依連續犯之規定論以一罪，並加重其刑。公訴人漏未
    就庚○○竊取乙○○自用小客車部分起訴，然此與起訴部分有連續犯之裁判上一
    罪關係，本院自應併予審理。原審持同一見解，適用刑法第三百二十一條第一項
    第四款、第二十八條、第五十六條、第三十八條第一項第二款，並審酌被告犯罪
    之動機、目的、方法、手段、所得利益，有犯罪記錄，品行不佳；而車輛在現今
    社會而言，已屬一般人生活上或工作上必備之交通工具之一，被告竊取他人之車
    ，不但已侵害被害人憲法所保障之行之自由及財產權，更直接影響到被害人之生
    計及生活品質，以今日吾人社會車輛失竊之嚴重性而言，此等犯行對被害人所造
    成之不便，實不可謂不輕，被告為圖謀不勞而獲，竊取他人車輛，行徑惡劣，所
    生危害重大，且犯後不知坦認犯行，一再飾詞狡辯，態度不佳，顯無悔意等一切
    情狀，量處有期徒刑貳年，經核認事用法並無不合，量刑亦稱妥適。被告上訴意
    旨仍執前詞，指摘原判決不當為無理由，應予駁回。扣案附表之物，係共犯壬○○所有，供其犯本罪所用，業據其供承在案，應併依法宣告沒收。
五、公訴人以被告庚○○所竊之前二部自用小客車車身號碼與原車有異，而推認庚○○亦有變造私文書之犯嫌，然訊之被告庚○○堅詞否認有變造該二部車車身號碼
之犯行，辯稱：伊僅將車身調換等語，此經原審調閱該等車車輛之車籍資料、失
    竊資料核對後，確屬無誤，是公訴人此之起訴，亦屬無據，然此與其前述有罪部
    分，有方法、結果之裁判上一罪牽連關係，亦不另為無罪之諭知，併此敘明。
貳、撤銷改判部份（即癸○○部份）：
一、公訴意旨另以：癸○○（綽號「一元」、「羅國」）分別與壬○○（已另經台灣
    台中地方法院判決確定）、王偉州、鄭維寬、己○○等人共同基於概括犯意，共
    組竊車集團，自八十三年七月五日起至八十四年四月廿二日止，分別竊取丙○○
    、丁○○、邱斐媗、王文吉、乙○○、陳同忠、甲○○等被害人所有自用小客車
    ，並由癸○○負責磨損引擎號碼並行變造，交由其餘被告呂文雄等銷售，為警查
    獲後循線查獲癸○○，因認癸○○涉有加重竊盜等之罪嫌云云。
二、按案件曾經判決確定者，應諭知免訴之判決，刑事訴訟法第三百零二條第一款定
    有明文；又連續犯係裁判上一罪，該項犯罪之一部判決確定者，其效力及於全部
    ，最高法院四十七年台非字第四二號判例著有明文。而經言詞辯論之有罪判決，
    其確定判決既判力之時點，係以最後審理事實法院宣示判決時為準，此觀最高法
    院三十二年上字第二五七八號判例、最高法院八十二年度第四次刑庭決議意旨自
    明。查被告癸○○自七十八年八月間至八十三年十月間，在全省各地竊取車輛及
    故買贓車數十部，經台灣高等法院判處應執行有期徒刑六年四月，並令於刑之執
    行前付勞動場所施以強制工作三年確定，現在勞動場所執行強制工作中，此有台
    灣高等法院八十六年度上訴字第六○二六號、八十七年度重上更(四)第一九九號、
    八十六年度上更一字第一○四五號刑事判決書及本院被告全國前案紀錄表可稽，
    本件被告癸○○固坦承於前述時、地竊盜部分車輛，惟以連續犯為前開裁判效力
    所及抗辯。查前開判決確定事實之最後犯罪日期為「八十三年十月二十四日」，
    而該案判決之裁判日期為「八十七年十二月三十日」，本件被訴竊盜部份係自八
    十三年七月起及於八十四年二月間以至於同年四月間所為，與前開判決時間緊接
    ，所犯構成要件相同，顯係出於概括之犯意為之，為連續犯，依刑法第五十六條
    之規定應以一罪論。依審判不可分之原則，本件所為犯罪既在前開判決宣示判決
    八十七年十二月三十日之前，即該案判決之效力，應及於本件犯罪事實，揆諸首
    揭說明，本件自應為免訴之判決。
三、原審不察，認「本案被告癸○○首次之犯罪時間為八十四年二月二十八日，與前
    案（台灣高等法院八十六年上更一字第一○四五號等乙案）最後一次之竊盜時間
    為八十三年十月二十四日，相隔四月有餘，且犯罪地點、共犯、犯罪手段均不相
    同，難稱有何基於概括犯意可言，是非與前案有連續關係」，遽予論罪科刑，自
    有未洽，被告癸○○上訴意旨，執此指摘原判決不當，非無理由，自應予撤銷改
    判，爰依法諭知免訴之判決。
四、另高雄地方法院檢察署八十五年度偵字第一六五七八號就癸○○涉嫌在八十四年
    七月十日，與王瑞杉共同在高雄市竊得車號ＴＤ─八八八八號車，請求併案審理
    部分，因本案諭知免訴，自不得併予審理，已由原審退由原檢察官另行偵查起訴
    ，附此敘明。
據上論結，應依刑事訴訟法第三百六十八條、第三百六十九條第一項前段、第三百六
十四條、第三百零二條第一款，判決如主文。
本案經檢察官戊○○到庭執行職務。
中      華      民      國     九十      年      七       月   二十四   日
                                  臺灣高等法院臺中分院刑事第一庭
                                        審判長法  官  陳  紀  綱
                    法  官  陳  登  源
                                              法  官  蕭  錦  鍾
右正本證明與原本無異。
除公訴人及被告己○○得上訴外，其餘不得上訴。
如不服本判決應於收受送達後十日內向本院提出上訴書狀，其未述上訴之理由者並
得於提起上訴後十日內向本院補提理由書（均須按他造當事人之人數附繕本）。
                                              書記官  蘇  昭  文
中      華      民      國     九十      年      七       月   二十四   日
刑法第二百二十條
在紙上或物品上之文字、符號、圖畫、照像，依習慣或特約，足以為表示其用者，
處三年以上十年以下有期徒刑。
錄音、錄影或電磁紀錄藉機器或電腦之處理所顯示之聲音、影像或符號，足以為表
示其用意之證明者，亦同。
稱電磁紀錄，指以電子、磁性或其他無法以人之知覺直接認識之方式所製成之紀錄
，而供電腦處理之用者。
刑法第二百十條
偽造、變造私文書，足以生損害於公眾或他人者，處五年以下有期徒刑。
刑法第三百二十一條第一項第四款
犯竊盜罪而有左列情形之一者，處六月以上五年以下有期徒刑：
四、結夥三人以上而犯之者。
竊盜犯贓物犯保安處分條例第三條
十八歲以上之竊盜犯、贓物犯，有左列情形之一者，得於刑之執行，前令入勞動場所
強制工作：
一、有犯罪之習慣者。
二、以犯竊盜罪或贓物罪為常業者。
刑法第八十四條第一項之期間，自前項強制工作執行完畢之日起算。但強制工作自應
執行之日起經過三年未執行者，自該三年之期間屆滿之日起算。
附表：壬○○竊盜案被查扣之犯罪工具（台灣台中地方法院八十四年度易字第六○○
五號）
    ┌───┬─────────┬─────┐
    │編  號│  物  品  名  稱  │  數  量  │
    ├───┼─────────┼─────┤
    │  一  │電力導引線        │壹條      │
    ├───┼─────────┼─────┤
    │  二  │套頭活動扳手      │壹支      │
    ├───┼─────────┼─────┤
    │  三  │固定加力鐵鉗      │壹支      │
    ├───┼─────────┼─────┤
    │  四  │十字型螺絲起子    │貳支      │
    ├───┼─────────┼─────┤
    │  五  │一字型螺絲起子    │支      │
    ├───┼─────────┼─────┤
    │  六  │Ｔ字起子          │支      │
    ├───┼─────────┼─────┤
    │  七  │螺絲起子          │壹組      │
    └───┴─────────┴─────┘
                                                                        Ｆ


司法院資訊處製作；財團法人民間司法改革基金會備份。
